臺灣高雄地方法院刑事裁定
111年度聲字第1240號
聲  請  人  臺灣高雄地方檢察署檢察官
受  刑  人  李國興



上列聲請人因受刑人數罪併罰有二裁判以上，聲請定其應執行之
刑（111年執聲字第993號），本院裁定如下：
　　主  文
李國興犯如附表所示之罪，共肆罪，所處各如附表所載之刑，應
執行有期徒刑玖月，如易科罰金，以新臺幣壹仟元折算壹日。
    理　由
一、聲請意旨略以：受刑人李國興因犯如附表所示犯罪，先後判
    決確定如附表所示之刑，各應依刑法第50條、第53條及第51
    條第5款規定，定其應執行之刑，爰依刑事訴訟法第477條第
    1項聲請定其應執行刑等語。
二、按數罪併罰，有2裁判以上者，依第51條之規定，定其應執
    行之刑，又數罪併罰，分別宣告其罪之刑，如宣告多數有期
    徒刑者，於各刑中之最長期以上，各刑合併之刑期以下，定
    其刑期，但不得逾30年，刑法第50條第1項前段、第51條第5
    款、第53條分別定有明文。又數罪併罰合併定應執行刑之制
    度目的，在就所犯數罪，以各罪宣告刑為基礎，合併後綜合
    評價犯罪人最終應具體實現多少刑罰，方符合罪責相當要求
    並達刑罰目的。是數罪併罰定應執行刑之裁量，應兼衡罪責
    相當及特別預防之刑罰目的，綜合考量行為人之人格及各罪
    間之關係，具體審酌各罪侵害法益之異同、對侵害法益之加
    重效應及時間、空間之密接程度，注意維持輕重罪間刑罰體
    系之平衡。其依刑法第51條第5款定執行刑者，宜注意刑罰
    邊際效應隨刑期而遞減及行為人所生痛苦程度隨刑期而遞增
    之情形，考量行為人復歸社會之可能性，妥適定執行刑。除
    不得違反刑法第51條之外部界限外，尤應體察前述法律規範
    本旨，謹守法律內部性界限，以達刑罰經濟及恤刑之目的。
    倘違背上開定執行刑內部界限而濫用其裁量，仍非適法。
三、本件受刑人因犯如附表所示犯罪，經法院分別判處如附表所
    示之刑，均經確定在案，有各該刑事判決書及臺灣高等法院
    被告前案紀錄表足稽。茲檢察官向犯罪事實最後判決之法院
    即本院聲請定其應執行之刑，本院審核認為正當。復依前開
    說明，本院就附表所示案件再為定應執行刑之裁判時，自應
    受前開裁判所為定應執行刑內部界限之拘束，即不得重於上
    開曾經定應執行刑之罪所示定應執行刑與其餘各罪所示判決
    刑度加計之總和（計算式：4月＋6月＝10月）。審酌受刑人所
    犯附表所示之4罪均為竊盜罪，犯罪時間介於民國109年3月
    間至110年1月間，呈現對於遵守法秩序之輕率態度，兼衡確
    保刑罰應報及預防之目的，並充分反映各次行為之不法內涵
    ，就附表所犯之罪定其執行刑如主文所示，並諭知以新臺幣
    1,000元折算1日之易科罰金折算標準。又受刑人所犯如附表
    編號1所示之刑，雖業已執行完畢，惟仍應定其應執行刑，
    再於檢察官執行時扣除前已執行之部分，不致影響受刑人權
    益，附此敘明。
四、又按定應執行刑，不僅攸關國家刑罰權之行使，於受刑人之
    權益亦有重大影響，除顯無必要或有急迫情形外，法院於裁
    定前，允宜予受刑人以言詞、書面或其他適當方式陳述意見
    之機會，程序保障更加周全（最高法院110年度台抗大字第4
    89號刑事裁定參照）。經查，本案受刑人目前設籍在高雄市
    岡山戶政事務所燕巢辦公室，附表編號2至4之判決書送達時
    受刑人尚在監服刑，而經本院電詢受刑人前科表最新之案件
    承辦股書記官，其亦表示無受刑人現居地之資料，另111年2
    月8日受刑人經緝獲到案時，於警詢筆錄中表示現住地址為
    「居無定所」等情，有本院辦理刑事案件電話紀錄查詢表及
    111年2月8日受刑人警詢筆錄影本1份可參，卷內亦無其他地
    址可通知受刑人，而有110年度台抗大字第489號裁定所稱顯
    無必要再命受刑人陳述意見之情況，本院自無須再通知受刑
    人陳述意見，併予敘明。
五、依刑事訴訟法第477條第1項，刑法第50條第1項前段、第53
    條、第51條第5款、第41條第1項前段、第8項，裁定如主文
    。
中　　華　　民　　國　　111 　年　　8 　　月　　15　　日
                  刑事第三庭    法  官  胡家瑋
以上正本證明與原本無異。
如不服本裁定，應於收受送達後5 日內向本院提出抗告狀。
如因疫情而遲誤不變期間，得向法院聲請回復原狀。
中　　華　　民　　國　　111 　年　　8 　　月　　15　　日
　　　　　　　　　　　　　　　　書記官  簡雅文
附表：受刑人李國興定應執行刑案件一覽表（日期：民國） 
 編          號           1          2 3  罪          名         竊盜罪        竊盜罪        竊盜罪   宣    告    刑  有期徒刑4月，如易科罰金，以新臺幣1,000元折算1日 有期徒刑3月，如易科罰金，以新臺幣1,000元折算1日 有期徒刑4月，如易科罰金，以新臺幣1,000元折算1日  犯  罪  日  期      110年1月24日     109年3月26日     109年10月2日   偵查(自訴)機關年  度  案  號  高雄地檢110年度偵字第5768號 高雄地檢109年度偵字第22287號、109年度偵緝字第977號、110年度偵緝字第361號 高雄地檢109年度偵字第22287號、109年度偵緝字第977號、110年度偵緝字第361號 最  後    事實審 法    院      高雄地院       高雄地院       高雄地院  案    號 110年度簡字第1549號 111年度易緝字5號、111年度審易緝字第7號 111年度易緝字5號、111年度審易緝字第7號  判決日期 110年5月27日     111年5月18日     111年5月18日 確  定    判  決 法    院      高雄地院       高雄地院       高雄地院  案    號 110年度簡字第1549號 111年度易緝字5號、111年度審易緝字第7號 111年度易緝字5號、111年度審易緝字第7號  判    決 確定日期 110年7月27日      111年6月22日      111年6月22日 是否為得易科罰金之案件          是          是          是  備           註  高雄地檢111年度執緝字第157號（於111年7月9日執行完畢） 編號2至4經原判決定應執行有期徒刑6月，如易科罰金，以新臺幣1,000元折算1日（高雄地檢111年度執字第4714號）  

 編          號           4    罪          名         竊盜罪     宣    告    刑  有期徒刑5月，如易科罰金，以新臺幣1,000元折算1日    犯  罪  日  期      109年12月31日     偵查(自訴)機關年  度  案  號  高雄地檢109年度偵字第22287號、109年度偵緝字第977號、110年度偵緝字第361號   最  後    事實審 法    院      高雄地院    案    號 111年度易緝字5號、111年度審易緝字第7號    判決日期 111年5月18日   確  定    判  決 法    院      高雄地院    案    號 111年度易緝字5號、111年度審易緝字第7號    判    決 確定日期 111年6月22日   是否為得易科罰金之案件          是     備           註  編號2至4經原判決定應執行有期徒刑6月，如易科罰金，以新臺幣1,000元折算1日（高雄地檢111年度執字第4714號）